it: Articoli di ferramenta > Accessori ferramenta > Tubi pneumatici: Tubi pneumatici; Tubi oleopneumatici
nb: Maskinvare > Tilbehør til materiell > Pneumatiske slanger: Luftpneumatiske slanger; Oljepneumatiske slanger
pt-BR: Ferragens > Acessórios para ferragens > Mangueiras pneumáticas: Mangueiras pneumáticas de ar; Mangueiras pneumáticas de óleo
de: Heimwerkerbedarf > Bauzubehör > Luftschläuche: Luftpneumatikschläuche; Ölpneumatikschläuche
bg-BG: Железария > Обков и аксесоари > Пневматични маркучи: Пневматични маркучи за въздух; Пневматични маркучи за масло
el: Υλικά κατασκευών > Αξεσουάρ υλικού > Πνευματικοί σωλήνες: Πνευματικοί σωλήνες αέρα; Πνευματικοί σωλήνες λαδιού
ko: 철물 > 철물 부대용품 > 공압 호스: 에어 공압 호스; 오일 공압 호스
tr: Hırdavat > Tesisat Aksesuarları > Pnömatik Hortumlar: Hava Pnömatik Hortumları; Yağ Pnömatik Hortumları
fi: Rakentaminen > Tarvikkeet > Paineilmaletkut: Ilman paineilmaletkut; Öljyn paineilmaletkut
es: Bricolaje > Accesorios de bricolaje > Mangueras neumáticas: Mangueras neumáticas de aire; Mangueras neumáticas de aceite
ro-RO: Feronerie > Accesorii de feronerie > Furtunuri pneumatice: Furtunuri pneumatice cu aer; Furtunuri pneumatice cu ulei
hu: Hardver > Hardverkiegészítők > Pneumatikus tömlők: Levegő pneumatikus tömlők; Olaj pneumatikus tömlők
hr-HR: Željezarija > Metalni dodaci > Pneumatska crijeva: Pneumatska crijeva za zrak; Pneumatska crijeva za ulje
en: Hardware > Hardware Accessories > Pneumatic Hoses: Air Pneumatic Hoses; Oil Pneumatic Hoses
zh-CN: 五金/硬件 > 五金配件 > 气动软管: 空气气动软管; 油气动软管
da: Isenkram > Isenkram – tilbehør > Trykluftsslanger: Trykluftsslanger – Luft; Trykluftsslanger – Olie
pt-PT: Equipamento > Acessórios de equipamento > Mangueiras pneumáticas: Mangueiras pneumáticas de ar; Mangueiras pneumáticas de óleo
zh-TW: 硬體 > 硬體配件 > 氣動軟管: 空氣氣動軟管; 油氣動軟管
sk-SK: Náradie > Príslušenstvo ku kovaniu > Pneumatické hadice: Vzduchové pneumatické hadice; Olejové pneumatické hadice
pl: Sprzęt > Akcesoria do sprzętu > Węże pneumatyczne: Węże pneumatyczne (powietrze); Węże pneumatyczne (olej)
ja: DIY用品 > DIY小物類 > 耐圧ホース: 空気圧ホース; 油圧ホース
cs: Kutilství a řemeslo > Kutilství a řemeslo – příslušenství > Pneumatické hadičky: Pneumatické hadičky na vzduch; Pneumatické hadičky na paliva
sv: Metallprodukter > Tillbehör till järnvaror > Pneumatiska slangar: Luftpneumatiska slangar; Oljepneumatiska slangar
nl: Bouwmaterialen > Bouwbeslag > Pneumatische slangen: Pneumatische luchtslangen; Pneumatische olieslangen
ru: Оборудование и технические изделия > Аксессуары для оборудования и технических изделий > Пневматические шланги: Воздушные пневматические шланги; Воздушно-масляные пневматические шланги
vi: Phần cứng > Phụ kiện phần cứng > Ống khí: Ống khí nén; Ống khí nén dầu
fr: Quincaillerie > Accessoires de quincaillerie > Tuyaux pneumatiques: Tuyaux pneumatiques à air; Tuyaux pneumatiques à huile
sl-SI: Gradbena oprema > Dodatki za gradbeno opremo > Pnevmatske cevi: Pnevmatske cevi za zrak; Pnevmatske cevi za olje
th: ฮาร์ดแวร์ > อุปกรณ์ฮาร์ดแวร์ > สายนิวแมติกส์: สายนิวแมติกส์ลม; สายนิวแมติกส์น้ำมัน
lt-LT: Techninė įranga > Techninės įrangos priedai > Pneumatinės žarnos: Oro pneumatinės žarnos; Alyvos pneumatinės žarnos